【裁判字號】    92,易,242
【裁判日期】    920730
【裁判案由】    毒品危害防制條例
【裁判全文】
臺灣宜蘭地方法院刑事判決                          九十二年度易字第二四二號
    公  訴  人  臺灣宜蘭地方法院檢察署檢察官
    被      告  甲○○
右列被告因違反毒品危害防制條例案件，茲經檢察官提起公訴（九十二年度毒偵字第
四二五號），本院判決如左：
    主  文
甲○○施用第二級毒品，累犯，處有期徒刑玖月。
    事  實
一、甲○○曾於民國（下同）八十六年間因違反麻醉藥品管理條例案件，經本院判處
    有期徒刑六月，如易科罰金以三百元折算一日確定，於八十八年三月十五日入監
    執行完畢（起訴書漏論累犯），仍不知悔改。其於八十六年間因施用第二級毒品
    安非他命案件，經臺灣高等法院裁定送觀察、勒戒後，認無繼續施用毒品之傾向
    ，由臺灣高等法院於八十七年十二月十六日以八十七年度上易字第二六○五號判
    決判處免刑確定；又再次施用第二級毒品安非他命，經本院裁定執行觀察勒戒後
    ，認無繼續施用毒品傾向，而經臺灣宜蘭地方法院檢察署檢察官於八十九年五月
    二十六日以八十八年偵字第三０九一號為不起訴處分確定後。後又因三犯施用第
    二級毒品安非他命案件，經臺灣宜蘭地方法院檢察署檢察官以九十年度毒偵字第
    二○九號聲請簡易判決處刑，並經本院於九十年六月十三日以九十年度羅簡字第
    五○號判處有期徒刑六月，並於同年八月十日確定。後又再因施用第二級毒品安
    非他命，經臺灣宜蘭地方法院檢察署檢察官以九十年度毒偵字第一二七三號起訴
    書提起公訴，並經本院於九十一年三月二十二日以九十年度易字第五六二號判決
    判處有期徒刑七月並於同年四月十二日確定，復於九十一年間，再度施用第一級
    毒品及第二級毒品，經臺灣宜蘭地方法院檢察署檢察官以九十一年度毒偵字第六
    五三號起訴書提起公訴，本院於九十二年二月二十七日以九十一年度訴字第三０
    四號判決判處甲○○應執行有期徒刑一年二月，並確定在案。惟甲○○仍不知戒
    除毒癮，復於九十二年四月十七日某時，在宜蘭縣壯圍鄉○○路真實姓名不詳朋
    友詳細地址不明之住處內（起訴書記載：於九十二年四月十八日十八時四十五分
許往前回溯七十二小時內之某時，在不詳處所），以將第二級毒品安非他命置於
    不詳友人所有之吸食器內在下方以火烘烤、再吸取安非他命霧化產生白煙之方式
    ，施用第二級毒品安非他命一次。嗣經警於九十二年四月十八日十八時三十分通
    知甲○○至宜蘭縣警察局接受毒品人口尿液調驗，經採集其尿液送驗後呈第二級
    毒品安非他命之陽性反應，始查知上情。
二、案經宜蘭縣警察局移送臺灣宜蘭地方法院檢察署檢察官偵查起訴。
    理  由
一、右揭事實，業據被告甲○○於本院審理中坦承不諱，而被告於九十二年四月十八
    日十八時四十五分許為警採集之尿液，經送請慈濟大學濫用藥物檢驗中心檢驗結
    果，確呈安非他命陽性反應，有慈濟大學濫用藥物檢驗中心出具之檢驗總表一紙
    及宜蘭縣警察刑警隊偵辦第一、二級毒品案件犯罪嫌疑犯尿液送驗編號、姓名對
    照表各一份附卷可佐。又被告前於八十六年間因施用第二級毒品安非他命案件，
    經臺灣高等法院裁定送觀察、勒戒後，認無繼續施用毒品之傾向，由臺灣高等法
    院於八十七年十二月十六日以八十七年度上易字第二六○五號判處免刑確定；又
    再次施用第二級毒品安非他命，經本院裁定執行觀察勒戒後，認無繼續施用毒品
    傾向，而經臺灣宜蘭地方法院檢察署檢察官於八十九年五月二十六日以八十八年
    偵字第三０九一號為不起訴處分確定後。後又因三犯施用第二級毒品安非他命案
    件，經臺灣宜蘭地方法院檢察署檢察官以九十年度毒偵字第二○九號聲請簡易判
    決處刑，並經本院於九十年六月十三日以九十年度羅簡字第五○號判處有期徒刑
    六月，並於同年八月十日確定。後又再次施用第二級毒品安非他命，經臺灣宜蘭
    地方法院檢察署檢察官以九十年度毒偵字第一二七三號起訴書提起公訴，並經本
    院於九十一年三月二十二日以九十年度易字第五六二號判處有期徒刑七月並於同
    年四月十二日確定，復於九十一年間，再度施用第一級毒品及第二級毒品，經臺
    灣宜蘭地方法院檢察署檢察官以九十一年度毒偵字第六五三號起訴書提起公訴，
    本院於九十二年二月二十七日以九十一年度訴字第三０四號判決判處甲○○應執
    行有期徒刑一年二月，嗣並確定在案，此有臺灣高等法院八十七年上易字二六０
    五號判決書、臺灣宜蘭地方法院檢察署檢察官八十八年度偵字第三０九一號不起
    訴處分書、本院九十年度羅簡字第五０號簡易判決處刑書、本院九十年度易字第
    五六二號判決書、九十一年度訴字第三０四號判決書、臺灣高等法院檢察署刑案
    紀錄簡復表、全國施用毒品案件紀錄表、臺灣高等法院被告全國前案紀錄表各一
    份存卷足憑。是本件事證已臻明確，被告三犯以上施用毒品犯行洵堪認定，應予
    依法論科。
二、核被告所為，係犯毒品危害防制條例第十條第二項之施用第二級毒品安非他命罪
    。又被告於施用第二級毒品安非他命前持有持有第二級毒品安非他命之低度行為
    ，為施用第二級毒品之高度行為所吸收，均不另論罪。又被告有事實欄所示之犯
    罪科刑及執行情形，此有台灣高等法院檢察署刑案紀錄簡覆表及臺灣高等法院被
    告全國前案紀錄表各一份在卷可稽，其於有期徒刑執行完畢五年內，再犯有期徒
    刑以上之本罪，為累犯，應法加重其刑。爰審酌被告歷經毒品危害防制條例觀察
    勒戒之先行程序助其戒除毒癮後，不啻未見成效，復尚有二次違反毒品危害防制
    條例案件，各經本院羅東簡易庭判處有期徒刑六月、本院刑事庭判處有期徒刑七
    月及一年二月，均尚未執行，竟再犯本件施用第二級毒品之罪，顯見其已無法依
    憑己力拔除毒癮，實有處以較長刑期予之隔離之必要，方得為其遠離毒害，並審
    酌被告品行、犯罪之動機、目的、手段及其施用毒品之次數等一切情狀，量處如
    主文所示之刑，以資懲儆。至被告施用毒品所用之吸食器係不詳友人所有，並未
    扣案，且非被告所有，爰不為沒收之諭知，併此敘明。
據上論斷，應依刑事訴訟法第二百九十九條第一項前段，毒品危害防制條例第十條第
二項，刑法第十一條前段、第四十七條，判決如主文。
本案經檢察官張鳳清到庭執行職務
中      華      民      國      九十二      年    七    月      三十    日
                                        臺灣宜蘭地方法院刑事二庭
                                            法  官  林  惠  玲
右正本證明與原本無異。
如不服本判決，應於判決送達後十日內向本院提出上訴狀( 應附繕本 )。
                                            書記官  李  佳  惠
中      華      民      國      九十二      年    七    月      三十一  日
附錄法條：
毒品危害防制條例第十條第二項
施用第二級毒品者，處三年以下有期徒刑。


司法院資訊處製作；財團法人民間司法改革基金會備份。
